臺灣高雄地方法院刑事判決　　　　　　　　　　　　　九十一年度訴字第三五八號
　　公　訴　人　臺灣高雄地方法院檢察署檢察官
　　被　　　告　甲○○
右列被告因違反毒品危害防制條例案件，經檢察官提起公訴（九十年度毒偵字第五六
六七號），本院判決如左：
    主  文
甲○○連續施用第一級毒品，累犯，處有期徒刑拾月。
    事  實
一、甲○○曾於民國（下同）八十七年間，因竊盜及施用毒品案件，前案經本院於八
    十七年九月十八日，以八十七年易字第四二八三號判決判處有期徒刑一年二月確
    定，並於八十八年二月十日送監執行，八十九年四月十日執行完畢，後案則經本
    院於八十七年八月二十四日，以八十七年度毒聲字第一九八六號裁定送觀察、勒
    戒後，認有繼續施用毒品之傾向，再於同年九月五日，以八十七年度毒聲字第二
    二七五號裁定令入戒治處所施以強制戒治一年，嗣因停止戒治付保護管束期滿，
    經台灣高雄地方法院檢察署檢察官於八十八年九月三十日，以八十八年戒毒偵字
    第二一六號不起訴處分確定，後於八十九年間，甲○○再因施用毒品案件，經本
    院於八十九年七月二十六日，以八十九年度毒聲字第五八八九號裁定令入戒治處
    所施以強制戒治一年，於九十年七月二十四日戒治期滿，該案並經本院於八十九
    年八月二十二日判處有期徒刑八月確定。詎其猶不知悔改，明知海洛因業經公告
    列為毒品危害防制條例第二條第二項之第一級毒品，不得非法持有、施用，竟基
    於概括之犯意，自九十年八月間某日起至同年十月二十一日凌晨一時十分回溯二
    十四小時之某時止，在其位於高雄縣鳳山市○○街一六０巷三一號之住所內，以
    將第一級毒品海洛因摻入香菸內點燃吸食或用針筒注射之方式，連續施用第一級
    毒品海洛因多次，嗣於同年十月二十一日凌晨零時十分在高雄縣鳳山市○○○路
    七十八之一號高鳳大旅社五０二號房為警查獲。
二、案經高雄縣政府警察局鳳山分局報請臺灣高雄地方法院檢察署檢察官偵查起訴。
    理  由
一、訊據被告甲○○對其曾於九十年八月間某日起施用第一級毒品海洛因之事實固坦
    承不諱，惟於本院審理中否認於九十年十月二十一日凌晨一時十分回溯二十四小
    時之某時止有施用之情，辯稱：最後一次施用係於九十年九月十九日某時云云，
    惟查：右揭被告施用第一級毒品海洛因之時間，業據被告於偵查中自承：我於九
    十年八月起即在家裡吸食毒品，最後一次是被抓到的二、三天前。（見偵查卷第
    十六頁背面），另於本院調查中，被告亦供稱：「（問：何時吸食？地點？如何
    施用？）答：九十年八月到九十年九月十九日查獲當天。都是在我家中，有摻入
    香菸，或是用注射的。」（見本院九十一年二月二十六日訊問筆錄）等語明確，
    惟被告係於九十年十月二十一日零時十分遭警查獲等情，業據其自承在卷，並有
    高雄縣警察局鳳山分局刑事案件報告單一紙附卷可稽，是被告上開所述「九十年
    九月十九日查獲當天」曾吸食毒品等語似有矛盾，然衡情常人對於日期之回憶，
    常以當時有何特別事件發生作為幫助記憶之方式，被告既可清晰記憶施用當天有
    遭警查獲之特別事件，則其真意應係指被警查獲之九十年十月二十一日為最後施
    用毒品之日，且被告為警查獲所採集之尿液，經送請高雄縣政府衛生局檢驗結果
    ，檢出嗎啡呈陽性反應，有該局九十年十一月十五日九十煙檢字第一七九六號煙
    毒尿液檢驗成績書一紙附卷可稽。而海洛因施用入人體後水解還原成嗎啡，再循
    嗎啡之代謝方式排出體外，百分之八十以上於投與後二十四小時內自尿液排出，
    亦據行政院衛生署藥物食品檢驗局（73）藥檢壹字第０三０二二一號、（80）藥
    檢壹字第０七一二號函說明綦詳，核與被告上開於偵查及本院調查中所述，經警
    查獲當日或前二至三天曾有施用第一級毒品海洛因等語相符，至被告最後施用第
    一級毒品海洛因之時間雖未確定，惟參酌前述衛生局函文說明，應以被告遭警查
    獲採集尿液當時，即九十年十月二十一日凌晨一時十分起回溯二十四小時之某時
    為其最後施用毒品之期間較為準確，是被告空言否認於該時間內並未施用海洛因
    云云，自無可採。另被告曾於八十七年間，因施用毒品案件，經本院於八十七年
    八月二十四日，以八十七年度毒聲字第一九八六號裁定送觀察、勒戒後，認有繼
    續施用之傾向，再於同年九月五日，以八十七年毒度聲字第二二七五號裁定令入
    戒治處所施以強制戒治一年，嗣因停止戒治付保護管束期滿，經台灣高雄地方法
    院檢察署檢察官於八十八年九月三十日，以八十八年戒毒偵字第二一六號不起訴
    處分確定，後於八十九年間，再因施用毒品案件，經本院於八十九年七月二十六
日，以八十九年度毒聲字第五八八九號裁定令入戒治處所施以強制戒治一年，於
    九十年七月二十四日戒治期滿，該案並經本院於八十九年八月二十二日判處有期
    徒刑八月確定等情，有不起訴處分書、判決書、台灣高等法院被告全國前科紀錄
    表及台灣高雄地方法院檢察署刑案資料查註紀錄表各一紙附卷可參，從而本件事
    證明確，被告犯行堪以認定。
二、查海洛因屬毒品危害防制條例第二條第二項所稱之第一級毒品，不得持有、施用
    。被告竟分別持之以施用，核其所為，係犯毒品危害防制條例第十條第一項之施
    用第一級毒品罪，被告先後數次施用海洛因犯行，時間緊接、手法及罪名均同，
    顯係基於概括犯意而為之，為連續犯，應論以一罪，並加重其刑。又其施用第一
    級毒品前後持有該毒品之低度行為，應分別被其施用之高度行為所吸收，均不另
    論罪。另被告曾於八十七年間，因竊盜案件，經本院於八十七年九月十八日，以
    八十七年易字第四二八三號判決判處有期徒刑一年二月確定，並於八十八年二月
    十日送監執行，八十九年四月十日執行完畢，有上開台灣高等法院被告全國前科
    紀錄表及台灣高雄地方法院檢察署刑案資料查註紀錄表各一紙在卷可參，其於五
    年之內，再犯本件最重本刑為有期徒刑以上之罪，為累犯，應依刑法第四十七條
    之規定加重其刑，並遞加重之。另公訴人起訴事實，並未述及被告於九十年十月
    二十一日凌晨一時十分回溯二十四小時之某時止施用海洛因之犯行，然該部分事
    實與已起訴之被告施用海洛因之犯行部分，有連續犯之裁判上一罪關係，應為起
    訴效力所及，本院自應併與審究。審酌被告前有施用毒品之不良素行，歷經觀察
    、勒戒及強制戒治程序後，仍未能徹底戒絕毒品，顯見意志不堅，且有失政府制
    定毒品危害防制條例之立法美意，本不宜寬貸，惟念其施用毒品乃自戕一己之身
    體健康，尚未害及他人，且其犯後已大致坦承犯行等一切情狀，量處如主文所示
    之刑。
據上論斷，應依刑事訴訟法第二百九十九條第一項前段，毒品危害防制條例第十條第
一項、第二十三條第二項後段，刑法第十一條、第五十六條、第四十七條，判決如主
文。
中      華      民      國    九十一    年      三      月      十五    日
                                  臺灣高雄地方法院刑事庭
                                      審判長法官  黃三友
                                            法官  陳淑卿
                                          法官  黃宗揚
右正本證明與原本無異。
如不服本判決，應於判決送達後十日內，向本院提出上訴狀。
                                         書記官   陳掌珠
中      華      民      國    九十一    年      三      月      十九   日
附錄本案判決論罪科刑法條：
毒品危害防制條例第十條：
施用第一級毒品者，處六月以上五年以下有期徒刑。
施用第二級毒品者，處三年以下有期徒刑。
